臺灣雲林地方法院刑事判決　　　　　　　93年度訴字第530號
公　訴　人　臺灣雲林地方法院檢察署檢察官
被　　　告　丙○○
指定辯護人　林再輝律師
上列被告因違反毒品危害防制條例案件，經檢察官提起公訴（93
年度偵字第3669號），本院判決如下：
    主  文
丙○○共同連續販賣第壹級毒品，處有期徒刑柒年貳月。扣案之
第壹級毒品海洛因貳拾包（合計淨重點零玖公克）沒收銷燬之
；扣案之前開海洛因外包裝袋貳拾個、鐵盒子貳個、ＮＯＫＩＡ
廠牌（門號0000000000號）行動電話壹支均沒收；販
賣第壹級毒品所得財物新台幣陸仟元沒收之，如全部或一部不能
沒收時，以其財產抵償之。
被訴意圖販賣而持有第貳級毒品部分無罪。
    事  實
一、丙○○與乙○○（由檢察官另案偵查中）意圖營利，共同基
    於販賣第1 級毒品海洛因牟利之概括犯意聯絡，推由乙○○
    於不詳時間、地點，以不詳價格，向不詳姓名年籍之人，販
    入不詳數量之第1 級毒品海洛因，乙○○再將販入之海洛因
    交予丙○○販賣，並將所有之車牌號碼SY-0115 號自用小客
    車、NOKIA 廠牌門號0000000000號行動電話1 支交予丙○○
    ，供丙○○販賣第1 級毒品海洛因使用，丙○○乃自民國93
    年8 月底某日至93年9 月初某日止（起訴書誤載為自93 年8
    月中旬至93年9 月8 日止），於戊○○持不詳電話撥打至丙○○所持用之NOKIA 廠牌門號0000000000號行動電話，雙方
    談妥交易海洛因事宜，丙○○即駕駛車牌號碼SY-0115 號自
    用小客車，連續在雲林縣麥寮鄉○○村○○○段台17線北上
    闖紅燈照相路口，以每包新台幣（下同）500 元、1,000 元
    之價格，分別販賣數量不詳之第1 級毒品海洛因予戊○○7
    次，總共販賣第1 級毒品所得6,000 元，並由丙○○分得3
    成，乙○○分得7 成。
二、嗣於93年9 月9 日11時5 分許，丙○○駕駛上開車輛停在雲
    林縣麥寮鄉崙後村沙崙後147 號後方道路中間，適巡邏員警
    經過查覺有異，而趨前盤查，當場扣得海洛因20包（合計淨
    重3.09公克，純度18.63%，純質淨重0.58公克），及丙○○
    所有、持用供販賣第1 級毒品海洛因使用之鐵盒子2 個、NO
    KIA 廠牌門號0000000000號行動電話1 支。
三、案經雲林縣警察局台西分局報告臺灣雲林地方法院檢察署檢
    察官偵查起訴。
    理  由
壹、有罪部分：（即販賣第一級毒品部分）
一、認定犯罪事實所憑之證據及理由：
  (一)被告丙○○於93年9 月9 日第1 次警詢中供稱：被警方查獲
    的海洛因20包，是乙○○交給我，鐵盒子2 個是裝毒品用的
    ，NOKIA 廠牌門號0000000000號行動電話1 支是乙○○所有
    ，做為毒品買賣聯絡用的。海洛因是我要賣的，車牌號碼SY
    -0115 號自用小客車是乙○○所有，並借我駕駛用來販賣海
    洛因。交易方式是以門號0000000000號行動電話聯絡，如有
    需要就用送的，海洛因價格大包是1,000 元、小包500 元。
    販賣毒品所得，我和乙○○約定乙○○分得7 分帳，我分得
    3 分帳等語；於93年9 月9 日第2 次警詢中供稱：我的綽號
    叫「阿明」，我認識在警局裡的戊○○即綽號「鬍鬚」男子
    ，我與他沒有仇隙或財物糾紛。戊○○於警詢中所述：「從
    93年8 月中旬開始向丙○○購買海洛因，共計購買7 次、8
    次，每次以500 元或1, 000元購買海洛因1 包，總共花費約
    6,000 元、7,000 元，交易地點大部分在雲林縣麥寮鄉○○
    村○○○段台17線北上闖紅燈照相路口。」，除時間應該是
    93年8 月底、9 月初外，其餘購買次數、交易金額、交易地
    點均屬實，是戊○○主動打門號0000000000號行動電話向我
    購買海洛因等語（見警卷第1 頁至第6 頁）；於93年9 月9
    日偵查中，經檢察官提示被告警詢筆錄內容令被告確認後，
    被告供稱：警詢中所言實在，我都在雲林縣麥寮鄉販賣海洛
    因，人家打電話給我，我開車牌號碼SY-0115 號自用小客車
    去送貨，貨是乙○○提供的，海洛因都賣給戊○○。查獲的
    海洛因是乙○○的，我是和乙○○一起賣，販賣所得1,000
    元，我分得300 元等語（見偵卷第9 頁至第11頁）；於93年
    9 月10日本院訊問時供稱：被查獲的海洛因是要販賣的，我
    從93年8 月底、9 月初開始賣，海洛因是乙○○提供的，我
    有賣給戊○○，我在偵查中所述都實在等語（見本院93年度
    聲羈字第104 號卷第6 頁至第7 頁）；於93年12月21日本院
    準備程序中供稱：NOKIA 廠牌門號0000000000號行動電話1
    支，是乙○○給我的，用來聯絡交易毒品。鐵盒子2 個是我
    的，用來放海洛因等語（見本院卷1 第122 頁背面至第123
    頁正面）；於94年1 月11日本院審理中供稱：我認識戊○○
    ，海洛因是乙○○去買的，我交海洛因予戊○○的時間，約
    在93年8 月底左右，地點是在雲林縣麥寮鄉崙後村崙後紅綠
    燈那裡。扣案的海洛因是要賣的，是乙○○的，大包賣1,00
    0 元，小包賣500 元等語（見本院卷1 第140 頁背面至第14
    3 頁）。
  (二)佐以證人戊○○於警詢中證述：警方於93年9 月9 日11時5
    分許，在雲林縣麥寮鄉崙後村7 鄰沙崙後147 號查獲毒品案
    件，於偵辦該案件時，因我以行動電話撥打門號0000000000
    號，聯絡毒品持有人丙○○，所以被警方請至分局協助調查
    。我是臨時向朋友借行動電話撥打門號0000000000號行動電
    話，要找綽號「阿明」男子，我要向「阿明」購買海洛因1,
    000 元，「阿明」聯絡電話為門號0000000000號，平日多是
    我打電話找「阿明」。現在於警局內的丙○○就是販賣毒品
    給我的男子，我從93年8 月中旬開始向丙○○購買海洛因，
    共計購買7 次、8 次，每次以500 元或1,000 元購買1 包，
    總共花費約6,000 元、7,000 元，交易地點大部分在雲林縣
    麥寮鄉○○村○○○段台17線北上闖紅燈照相路口。我與丙○○沒有仇隙或財物糾紛等語（見警卷第7 頁至第9 頁）；
    於93年9 月9 日偵查中，經檢察官命法警朗讀戊○○警詢筆
    錄供證人戊○○確認後，其證述：我在警詢中所述實在，警
    察沒有對我強暴脅迫，我所講的丙○○就是被告本人等語（
    見偵卷第11頁）。
  (三)互核上開被告供詞與證人戊○○證詞，就交易海洛因之聯絡
    方式、價格、次數、地點所述重要之點均相符，堪認屬實。
    至於被告於本院94年1 月11日本院審理中始供稱：戊○○在
    警察局說有7 次、8 次，有的是找乙○○的，我送給戊○○
    3 次，2 次各1,000 元，1 次是500 元，其餘都是戊○○向
    乙○○拿的等語（見本院卷1 第140 頁背面至第14頁）。惟
    被告於前述警詢、偵查、本院訊問中均坦承：伊有販賣海洛
    因予戊○○7 次、8 次，總共所得6,000 元、7,000 元之事
    實，況於警詢中警員尚有令證人戊○○當場指認在警局內之
    被告，被告亦有在警局內當場辨識戊○○，該2 人當無誤認
    之虞，且被告上開警詢、偵查、本院訊問中供述，復與戊○○所述相符，已如前述，故被告於本院審理中始翻異前詞為
    上開供述，顯係避重就輕之詞，當認被告於警詢、偵查、本
    院訊問中就此部分之供述較為可採，而被告販賣海洛因予戊○○之次數應認係7 次，販賣所得以6,000 元較有利於被告
    。至於被告販賣海洛因予戊○○之始點，被告於警詢、偵查
    、本院訊問時供述：93年8 月底、9 月初；然其於本院審理
    中已明確供述：93年8 月底，堪認被告係自93年8 月底某日
    開始販賣海洛因予戊○○。復佐以前述被告販賣海洛因予戊○○之次數為7 次，足見被告於93年9 月初某日仍有販賣海
    洛因予戊○○。因此，被告販賣海洛因予戊○○之期間，應
    係自93年8 月底某日至93年9 月初某日止。公訴人認係自93
    年8 月中旬至93年9 月8 日止，尚有未洽。綜上所述，可證
    被告係自93年8 月底某日至93年9 月初某日止，於戊○○持
    不詳電話撥打至被告所持用之NOKIA 廠牌門號0000000000號
    行動電話，雙方談妥交易海洛因事宜，被告即駕駛車牌號碼
    SY-0115 號自用小客車，連續在雲林縣麥寮鄉○○村○○○
    段台17線北上闖紅燈照相路口，以每包500 元、1,000 元之
    價格，分別販賣第1 級毒品海洛因予戊○○7 次，總共販賣
    第1 級毒品所得6,000 元。
  (四)此外，復有照片6 幀、車號查詢汽車車籍資料1 份在卷可參
    （見警卷第13頁至第15頁；本院卷1 第195 頁），及扣案之
    疑似海洛因20包、鐵盒子2 個、NOKIA 廠牌門號0000000000
    號1 支行動電話足佐，而上開扣案之疑似海洛因白粉20包，
    經囑託法務部調查局鑑定，結果認均含有海洛因成分（合計
    淨重3.09公克，純度18.63%，純質淨重0.58公克），此有該
    局93年11月10日調科壹字第160002431 號鑑定通知書1 份在
    卷可參（見本院卷1 第80頁）。可證被告於93年9 月9 日11
    時5 分許，駕駛乙○○所有之車牌號碼SY-0115 號自用小客
    車，為警在麥寮鄉崙後村沙崙後147 號後方道路盤查，當場
    扣得海洛因20包（合計淨重3.09公克），及其所有、持用供
    販賣海洛因使用之鐵盒子2 個、NOKIA 廠牌門號0000000000
    號行動電話1 支。
  (五)按販賣毒品係違法行為，非可公然為之，亦無公定之價格，
    無論包裝方式，均可任意分裝增減份量。每次買賣之價差，
    亦隨時依雙方資力、關係之深淺、需求之數量、來源是否充
    裕、販賣者是否渴求資金、查緝是否嚴緊、購買者被查獲時
    供述購買對象之風險評估等，異其標準，非可一概而論。販
    賣之利得除經坦承及價量俱臻明確外，委難察得實情。而近
    年來政府為杜絕毒品之氾濫，對於查緝施用及販賣毒品之工
    作，無不嚴加執行，非法販賣海洛因，又為違反法禁之重罪
    ，經警查緝甚嚴。本件被告與戊○○間，既非至親，又無故
    舊關係，則若無利可圖，被告何須甘冒被查獲之風險出售海
    洛因予戊○○，是被告前揭販賣毒品海洛因，顯有營利之意
    圖甚明。
  (五)綜上所述，可證被告與乙○○意圖營利，共同基於販賣第1
    級毒品海洛因牟利之概括犯意聯絡，推由乙○○於不詳時間
    、地點，以不詳價格，向不詳姓名年籍之人，販入不詳數量
    之第1 級毒品海洛因，乙○○再將販入之海洛因交被告販賣
    ，並將所有之車牌號碼SY-0115 號自用小客車、NOKIA 廠牌
    門號0000000000號行動電話1 支交予被告，供被告販賣第1
    級毒品海洛因使用，被告乃自93年8 月底某日至93年9 月初
    某日止，於戊○○持不詳電話撥打至其所持用之NOKIA 廠牌
    門號0000000000號行動電話，雙方談妥交易海洛因事宜，被
    告即駕駛車牌號碼SY-0115 號自用小客車，連續在雲林縣麥
    寮鄉○○村○○○段台17線北上闖紅燈照相路口，以每包50
    0 元、1,000 元之價格，分別販賣第1 級毒品海洛因予戊○○7 次，總共販賣第1 級毒品所得6,000 元，並由被告分得
    3 成，乙○○分得7 成。
二、對於被告辯解，本院之判斷：
  (一)辯護人辯稱：
    本件被告經警方盤查攔停，即自己從身上拿出海洛因20包、
    1,000 元鈔票5 張、500 元鈔票2 張、100 元鈔票25張，當
    場交給警方，嗣供明查獲之海洛因係作為販賣使用及販賣過
    程，故本案係在警方尚未發覺犯罪前，由被告自行取出毒品
    ，並表示係為販賣毒品意思，被告之行為雖未當場表明「自
    首」，並「願受裁判」，然依最高法院63年台上字第1101號
    判例要旨所示，應已符合刑法第62條自首之條件，應予以減
    輕其刑等語。
  (二)本院不採之理由：
  1.按刑法第62條所謂自首，係以對於未發覺之罪投案而受裁判
    為要件，如案已發覺則被告縱有投案陳述自己犯罪之事實，
    亦祇可謂為自白，不能認為自首，又所謂發覺，固非以有偵
    查犯罪權之機關或人員確知其人犯罪為必要，而對其發生嫌
    疑時即得謂為已發覺，但此項對犯人之嫌疑，仍須有確切之
    根據得為合理之可疑者，始足當之，若單純主觀上之懷疑，
    要不得謂為已發生嫌疑（最高法院72年台上字第641 號判例
    要旨參照）。
  2.證人丁○○即警員於94年3 月15日本院審理中證述：我在麥
    寮分駐所任職近11年，被告開車停在他村里的路上，一般村
    里的道路都是沒有分向線，我們在執行交通稽查勤務，看到
    被告將車子停在路中間，人坐在駕駛座上面，我們認為車子
    不應該這樣停，才停下來過去查看，我們就在駕駛座上看到
    包包，在被告還沒有打開包包前，我們不知道裡面放什麼東
    西，被告也沒有告訴我們，因為被告當時神色不自然，我們
    依執勤慣例，請被告將車子熄火後下車，後來我們就請被告
    打開包包，裡面就是已經分裝好的安非他命及海洛因，毒品
    是放在鐵盒子裡面，包包打開就是鐵盒子，裡面就是毒品，
    錢是從被告身上拿出來的，行動電話在那裡查獲的我忘了。
    一般人除非是做生意，不然不可能帶那麼多零錢。我們就告
    訴被告違反毒品危害防制條例，要被告跟我們回分駐所進行
    調查，我們帶被告回分駐所途中，有問他這些東西的來源及
    為何他有這麼多毒品，他支支吾吾的回答，內容太久我忘記
    了，但後來被告有提到乙○○這個人。我沒有辦過被告的案
    子，這1 次是第1 次查獲他，在被告講與乙○○有共同販賣
    毒品前，我們沒有線索被告在販賣毒品，完全是巧合，我們
    就告訴被告說你既然被我們查獲，就不要保留完全的告訴我
    們。我們用販賣的案由移送給刑事組，因為查獲被告的毒品
    那麼多，筆錄上我們有紀錄及被告自己的陳述等語（見本院
    卷2 第3 頁至第6 頁）。佐以警方當時在場扣得海洛因20包
    、安非他命4 包、鐵盒子2 個、行動電話3 支、現金8,500
    元（其中1,000 元鈔票5 張、500 元鈔票2 張、100 元鈔票
    25 張）， 此有照片6 幀、台西分局麥寮分駐所隨案移送贓
    證物品清單1 份在卷可參（見警卷第13頁至第20頁），可證
    本案係員警發現被告行跡可疑趨前盤查，請被告打開置於車
    內之包包後，查獲上開物品，隨即逮捕被告帶回分駐所詢問
    ，於途中被告始承認有販賣第1 級毒品海洛因之事實。則依
    本案查獲經過，證人丁○○趨前盤查被告之際，固尚未發覺
    被告販賣第1 級毒品之犯罪事實，惟於查獲上開物品後，已
    有確切之根據，得合理之可疑，被告涉有販賣海洛因之嫌疑
    ，此時被告之犯罪事實顯已被發覺，故被告在員警以違反毒
    品危害防制條例為事由逮捕後始承認犯行，依上開判例要旨
    所示，應無自首之適用，而僅係自白犯罪。故辯護人辯稱：
    被告符合自首之要件等語，顯然不足採信。
三、論罪科刑之理由：
  (一)按海洛因屬毒品危害防制條例第2 條第2 項第1 款所定之第
    1 級毒品。故被告丙○○所為，係犯毒品危害防制條例第4
    條第1 項之販賣第1 級毒品罪。
  (二)被告持有第1 級毒品海洛因之低度行為，為販賣第1 級毒品
    之高度行為所吸收，不另論處。
  (三)被告與乙○○間，具有犯意聯絡及行為分擔，為共同正犯。
  (四)被告先後多次販賣第1 級毒品之犯行，時間緊接，犯罪構成
    要件相同，顯係基於概括犯意反覆為之，應依連續犯規定以
    一罪論，惟其法定本刑為死刑、無期徒刑，依法不得加重。
  (五)被告雖有販賣海洛因之行為，惟被告販賣海洛因之對象僅1
    人，販賣價格為500 元、1,000 元，販賣次數為7 次，販賣
    所得為6,000 元，其販賣毒品數量非鉅，所生危害有限，犯
    罪情節尚非極為重大，若不論販賣之對象、數量多寡，均處
    以毒品危害防制條例第4 條第1 項之法定刑死刑或無期徒刑
    ，依本件實際犯罪之情狀而言，尚屬過苛，顯屬情輕法重，
    有傷一般國民對於法律之情感，故綜合前述各情，認被告所
    犯販賣第1 級毒品罪，情狀尚堪憫恕，應依刑法第59條規定
    ，酌量減輕其刑。
  (六)審酌被告於本案查獲時，另施用第1 級、第2 級毒品，而違
    反毒品危害防制條例第10條第1 項、第2 項之罪，經本院判
    處有期徒刑10月、6 月，應執行有期徒刑1 年2 月確定，目
    前在監執行，除此之外，則無其他犯罪前科，此有台灣高等
    法院被告前案紀錄表1 份在卷可參，被告於犯本案前素行良
    好，惟其年輕力壯，四肢健全，竟不思循正途賺取金錢，反
    意圖牟取暴利，販賣海洛因予他人，戕害國人健康，及考量
    被告於犯罪後坦承犯行，深知悔悟，態度良好等一切情狀，
    量處如主文第1 項所示之刑。
  (七)本件查獲之海洛因20包（合計淨重3.09公克），為第1 級毒
    品，應依毒品危害防制條例第18條第1 項前段規定，諭知沒
    收銷燬。又上開海洛因外包裝袋20個，有防止毒品裸露、逸
    出及潮濕之功用，並便於攜帶；而扣案NOKIA 廠牌門號0000
    000000號行動電話1 支、扣案之鐵盒子2 個，分別為被告持
    有、所有，均係供販賣第1 級毒品海洛因使用之物，已如前
    述，應依毒品危害防制條例第19條第1 項規定宣告沒收。再
    被告販賣第1 級毒品海洛因所得之財物6,000 元，應依毒品
    危害防制條例第19條第1 項規定沒收，如全部或一部不能沒
    收時，以其財產抵償之。
四、不另為無罪諭知部分：
  (一)公訴意旨另以：被告丙○○除前開論罪科刑部分外，尚與乙○○，自93年8 月中旬至93年9 月8 日止，連續在雲林縣麥
    寮鄉等地或雲林縣麥寮鄉崙後村11鄰沙崙後215 號被告住處
    ，以每包500 元、1,000 元之價格，多次販賣不詳數量之第
    1 級毒品海洛因予不詳姓名年籍之人。因認被告於前述時、
    地，亦涉犯毒品危害防制條例第4 條第1 項之販賣第1 級毒
    品海洛因罪嫌等語。
  (二)按犯罪事實應依證據認定之，無證據不得認定犯罪事實；又
    被告之自白，不得作為有罪判決之唯一證據，仍應調查其他
    必要之證據，以察其是否與事實相符；而不能證明被告犯罪
    者，即應諭知無罪之判決，刑事訴訟法第154 條條第2 項、
    第156 條第2 項、第301 條第1 項分別定有明文。
  (三)經查：
  1.被告雖於93年9 月9 日第1 次警詢中自白：我於93年9 月2
    日開始販賣海洛因等毒品，販賣給不特定人士，販賣所得約
    50,000元、60,000元。NOKIA 廠牌門號0000000000號、MOTO
    ROLA廠牌門號0000000000號行動電話各1 支，是乙○○所有
    ，做為毒品買賣聯絡用的。警方查獲之8,500 元是販賣毒品
    所得等語（見警卷第1 至第3 頁）；於93年9 月9 日偵查中
    經檢察官提示被告警詢筆錄令被告確認後，被告自白：警詢
    中所言實在，我都是在雲林縣麥寮鄉販賣，人家打電話給我
    ，我就開車牌號碼SY-0115 號自用小客車去送貨，或者是人
    家到我家來找我，毒品都賣給戊○○及其他人等語（見偵卷
    第9 頁至第10頁）；於93年9 月10日本院訊問時白自：被查
    獲的海洛因20包是要用來販賣，我在偵訊中所述都實在等語
    （見本院93年度聲羈字第104 號卷第6 頁至第7 頁）。且承
    前述，警方復於上開時、地，扣得海洛因20包、NOKIA 廠牌
    門號0000000000號及MOTOROLA廠牌門號0000000000號行動電
    話各1 支、鐵盒子2 個、現金8,500 元。
  2.惟查：被告自白係以行動電話門號0000000000號、00000000
    00號，與不特定人聯絡交易海洛因事宜，然經核對該2 支門
    號行動電話之通聯紀錄，無法顯示被告究有無與人聯絡交易
    海洛因事宜，並販賣海洛因予該人，此有通聯紀錄2 份在卷
    可參，則除被告自白外，並無其他事證可認與事實相符，故
    尚不能僅以被告之上開自白及扣案物品，即遽認被告亦有於
    前述時、地，連續販賣海洛因予不詳姓名年籍之人。
  3.此外，復查無其他積極證據足以證明被告有此部分犯行，惟
    檢察官認此部分之行為與前揭論罪科刑部分，有連續犯之裁
    判上一罪之關係，爰不另為無罪之諭知，併此敘明。
  (四)至於扣案之MOTOROLA廠牌門號0000000000號行動電話1 支為
    乙○○所有，BENQ廠牌門號0000000000號行動電話1 支、現
    金8,500 元則為被告所有，然上開扣案物品並無積極證據足
    以證明係供被告犯上開論罪科刑部分犯罪所用之物或所得之
    物，爰不宣告沒收，附此敘明。
貳、無罪部分：（即意圖販賣而持有第2級毒品部分）
一、公訴意旨略以：乙○○（由檢察官另案偵查中）於不詳時間
    、地點，以不詳價格，向不詳姓名年籍之人，購買不詳數量
    之安非他命後，因施用毒品亟需金錢，而起意販賣圖利，乙○○乃將安非他命交予被告丙○○，2 人基於意圖販賣而持
    有第2 級毒品安非他命，尚未著手賣出安非他命，即為警於
    93年9 月9 日11時5 分許，因丙○○駕駛車牌號碼SY-0115
    號自用小客車，停在雲林縣麥寮鄉崙後村沙崙後147 號後方
    道路中間，適巡邏員警經過查覺有異，而趨前盤查，扣得安
    非他命4 包（合計淨重0.97公克，取樣0.07公克已鑑驗用罄
    ，驗餘淨重0.90公克）。因認被告涉犯毒品危害防制條例第
    5 條第2 項之意圖販賣而持有第2 級毒品罪嫌等語。
二、按犯罪事實應依證據認定之，無證據不得認定犯罪事實；又
    被告之自白，不得作為有罪判決之唯一證據，仍應調查其他
    必要之證據，以察其是否與事實相符；而不能證明被告犯罪
    者，即應諭知無罪之判決，刑事訴訟法第154 條條第2 項、
    第156 條第2 項、第301 條第1 項分別定有明文。次按刑事
    訴訟法第161 條已於91年2 月8 日修正公布，其第1 項規定
    ：檢察官就被告犯罪事實，應負舉證責任，並指出證明之方
    法。因此，檢察官對於起訴之犯罪事實，應負提出證據及說
    服之實質舉證責任。倘其所提出之證據，不足為被告有罪之
    積極證明，或其指出證明之方法，無從說服法院以形成被告
    有罪之心證，基於無罪推定之原則，自應為被告無罪判決之
    諭知（最高法院92年台上字第128 號判例要旨參照）。又毒
    品危害防制條例第4 條第2 項之販賣第2 級毒品罪，不以販
    入之後復行賣出為要件；祇須以營利為目的，販入或賣出，
    有一於此，即已成立。而同條例第5 條第2 項之意圖販賣而
    持有第2 級毒品罪，係指基於販賣以外之其他原因而持有，
    嗣始起意售賣者而言。因此行為人持有第2 級毒品，有以主
    觀上營利售賣意圖而販入第2 級毒品，其雖未及賣出，仍應
    論以販賣第2 級毒品罪既遂罪責；或非以營利售賣意圖而販
    入，或因其他原因而持有第2 級毒品罪，嗣起意圖利售賣，
    著手於販賣行為未及賣出，即應成立販賣第2 級毒品未遂罪
    責；如非以營利售賣意圖而販入，或因其他原因而持有，嗣
    起意圖利售賣，尚未著手於賣出行為，始成立意圖販賣而持
    有第2 級毒品罪責（最高法院90年台上字第2046號判決要旨
    參照）。
三、本件公訴意旨認被告丙○○涉犯意圖販賣而持有第2 級毒品
    之罪嫌，無非係以下列證據為據：
  (一)被告於本院準備程序中之自白。
  (二)內政部警政署刑事警察局93年12月21日刑鑑字第0930216864
    號鑑驗通知書1份。
  (三)扣案之安非他命4包。
四、訊據被告丙○○堅詞否認有何意圖販賣而持有安非他命之犯
    行，辯稱：扣案之安非他命4 包是我自己要施用的等語。
五、經查：
  (一)扣案之疑似安非他命4 包白色晶體，經囑託內政部警政署刑
    事警察局鑑驗，結果均檢出甲基安非他命成分，此有該局93
    年12月21日刑鑑字第0930216864號鑑驗通知書1 份在卷可參
    （見本院卷1 第135-1 頁），可證扣案之上開物品確係安非
    他命。
  (二)又被告於93年11月9 日本院準備程序中雖就檢察官起訴意圖
    販賣而持有第2 級毒品安非他命之犯罪事實坦承犯行（見本
    院卷1 第69頁正面），惟被告於93年9 月9 日第1 次警詢中
    自白：被查獲之安非他命是乙○○交給我的，是要販賣用的
    。用電話聯絡交易，安非他命1 包500 元。販賣毒品所得，
    約定我分得3 分帳，乙○○7 分帳等語（見警卷第1 頁至第
    3 頁）；於93年9 月9 日偵查中經檢察官提示被告警詢筆錄
    令被告確認後，被告自白：警詢中所言實在，我都是在雲林
    縣麥寮鄉販賣，人家打電話給我，我就開車牌號碼SY-0115
    號自用小客車去送貨，或者是人家到我家來找我，毒品都賣
    給戊○○及其他人等語（見偵卷第9 頁至第10頁）；於93年
    9 月10日本院訊問時自白：被查獲的安非他命4 包是要用來
    販賣，在偵訊中所述都實在等語（見本院93年度聲羈字第10
    4 號卷第6 頁至第7 頁）。綜觀被告上開自白，先自白販賣
    安非他命，嗣自白意圖販賣而持有安非他命，前後自白已不
    一致，則其自白之真實性已屬可議。
  (三)況被告於94年1 月11日本院審理中供稱：扣案之安非他命4
    包是我在用的，是乙○○他給我提神的，沒有向我收錢，我
    沒有幫乙○○送過安非他命等語（見本院卷1 第143 頁背面
    至第144 頁），佐以被告於93年9 月9 日11時5 分許為警查
    獲，於同日15時19分採集其尿液，送驗結果呈現甲基安非他
    命、嗎啡陽性反應，此有列管毒品人口尿液檢體採集送驗紀
    錄表、詮昕科技股份有限公司濫用藥物尿液檢驗報告各1 份
    在卷可參（見本院卷1 第188 頁至第190 頁），顯見被告於
    採尿前回溯96小時內確曾施用安非他命。且扣案之安非他命
    僅4 包，數量非鉅，故被告供稱扣案之安非他命4 包係供其
    本身施用，自屬可能。
  (四)此外，檢察官復未能提出其他積極證據，以證明被告有非以
    營利售賣意圖而販入，或因其他原因而持有安非他命，嗣起
    意圖利售賣，尚未著手於賣出安非他命之行為，故自不能僅
    因被告曾於本院自白犯罪，並扣得安非他命4 包，即據此認
    被告有意圖販賣而持有第2 級毒品安非他命之行為。
六、綜上所述，檢察官對於起訴被告意圖販賣而持有第2 級毒品
    安非他命之犯罪事實，所提出之上開證據，不足為被告有罪
    之積極證明，無從說服本院以形成被告有罪之心證，依照前
    揭法條規定及判例要旨所示，自應為無罪之判決。
、適用之法律：
  (一)程序法方面：刑事訴訟法第299 條第1 項前段、第301 條第
    1項 。
  (二)實體法方面：毒品危害防制條例第4 條第1 項、第18條第1
    項前段、第19條第1 項，刑法第11條前段、第28條、第56條
    、第59條。
本案經檢察官甲○○到庭執行職務。
中　　華　　民　　國　　94　　年　　8 　　月　　2　　日
                  刑事第三庭    審判長法  官 劉 國 賓
                                      法  官 廖 國 勝
                                      法  官 蘇 錦 秀
以上正本證明與原本無異。
如不服本判決，應於判決送達後10日內，向本院提出上訴狀。
                                      書記官 李 雅 怡
中　　華　　民　　國　　94　　年　　8 　　月　　2 　　日
【附錄本案論罪科刑法條】
毒品危害防制條例第4 條第1項：
製造、運輸、販賣第1 級毒品者，處死刑或無期徒刑；處無期徒
刑者，得併科新臺幣10,000,000元以下罰金。
